Config:
  hfst:
    Gen: ../../../src/generator-gt-norm.hfst
    Morph: ../../../src/analyser-gt-norm.hfst
  xerox:
    Gen: ../../../src/generator-gt-norm.xfst
    Morph: ../../../src/analyser-gt-norm.xfst
    App: lookup

Tests:



# todo:
# Proofread the gold standard (below)
# Then: run analyser, then correct.


  Verb - мыныны: # Verb MONO мыныны 'eng /udm /fin' - full paradigm
     мыныны+V+Inf: мыныны
     мыныны+V+Ind+Prs+Sg1: мынӥсько
     мыныны+V+Ind+Prs+Sg2: мынӥськод
     мыныны+V+Ind+Prs+Sg3: мынэ
     мыныны+V+Ind+Prs+Pl1: [мынӥськом, мынӥськомы]
     мыныны+V+Ind+Prs+Pl2: мынӥськоды
     мыныны+V+Ind+Prs+Pl3: мыно

     мыныны+V+Ind+Prs+ConNeg+Sg1: мынӥськы
     мыныны+V+Ind+Prs+ConNeg+Sg2: мынӥськы
     мыныны+V+Ind+Prs+ConNeg+Sg3: [мыны, мын]
     мыныны+V+Ind+Prs+ConNeg+Pl1: мынӥське
     мыныны+V+Ind+Prs+ConNeg+Pl2: мынӥське
     мыныны+V+Ind+Prs+ConNeg+Pl3: мыно

     мыныны+V+Ind+Fut+Sg1: мыно
     мыныны+V+Ind+Fut+Sg2: мынод
     мыныны+V+Ind+Fut+Sg3: мыноз
     мыныны+V+Ind+Fut+Pl1: [мыном, мыномы]
     мыныны+V+Ind+Fut+Pl2: мыноды
     мыныны+V+Ind+Fut+Pl3: мынозы
     мыныны+V+Ind+Fut+ConNeg+Sg: мын
     мыныны+V+Ind+Fut+ConNeg+Pl: [мынэ, мынэлэ]

#+V+Ness мыноно мыноно ӧвӧл
     # TODO:
     мыныны+V+Ind+PrtI+Sg1: мынӥ
     мыныны+V+Ind+PrtI+Sg2: мынӥд
     мыныны+V+Ind+PrtI+Sg3: мынӥз
     мыныны+V+Ind+PrtI+Pl1: [мынӥмы, мынӥм]
     мыныны+V+Ind+PrtI+Pl2: мынӥды
     мыныны+V+Ind+PrtI+Pl3: мынӥзы
     мыныны+V+Ind+PrtI+ConNeg+Sg: мын
     мыныны+V+Ind+PrtI+ConNeg+Pl: мынэ

     мыныны+V+Ind+PrtII+Sg1: мынӥськем
     мыныны+V+Ind+PrtII+Sg2: мынэмед
     мыныны+V+Ind+PrtII+Sg3: мынэм
     мыныны+V+Ind+PrtII+Pl1: мынӥськеммы
     мыныны+V+Ind+PrtII+Pl2: мынӥллямды
     мыныны+V+Ind+PrtII+Pl3: [мынӥллямзы, мынӥллям]

     мыныны+V+Ind+PrtII+ConNeg+Sg1: мынӥськем
     мыныны+V+Ind+PrtII+ConNeg+Sg2: мынэмед
     мыныны+V+Ind+PrtII+ConNeg+Sg3: мынэм
     мыныны+V+Ind+PrtII+ConNeg+Pl1: мынӥськеммы
     мыныны+V+Ind+PrtII+ConNeg+Pl2: мынӥллямды
     мыныны+V+Ind+PrtII+ConNeg+Pl3: [мынӥллямзы, мынӥллям]

     мыныны+V+Ind+PrtII+Neg+Sg1: мынӥськымтэе
     мыныны+V+Ind+PrtII+Neg+Sg2: мынымтэед
     мыныны+V+Ind+PrtII+Neg+Sg3: мынымтэ
     мыныны+V+Ind+PrtII+Neg+Pl1: мынӥськымтэмы
     мыныны+V+Ind+PrtII+Neg+Pl2: мынӥллямтэды
     мыныны+V+Ind+PrtII+Neg+Pl3: [мынӥллямтэзы, мынӥллямтэ]

     мыныны+V+Imprt+Sg2: мын
     мыныны+V+Imprt+Pl2: [мынэ, мынэлэ]
     мыныны+V+Imprt+ConNeg+Sg2: мын
     мыныны+V+Imprt+ConNeg+Pl2: [мынэ, мынэлэ]

     мыныны+V+Imprt+Sg3: мыноз
     мыныны+V+Imprt+Pl3: мынозы
     мыныны+V+Imprt+ConNeg+Sg3: мыны
     мыныны+V+Imprt+ConNeg+Pl3: [мынэ, мынэлэ]

     мыныны+V+Opt+Sg1: мыном
     мыныны+V+Opt+Sg2: мынод
     мыныны+V+Opt+Sg3: мыноз
     мыныны+V+Opt+Pl1: мыномы
     мыныны+V+Opt+Pl2: мыноды
     мыныны+V+Opt+Pl3: мынозы
     мыныны+V+Opt+ConNeg+Sg: мын
     мыныны+V+Opt+ConNeg+Pl: [мынэлэ, мынэ]

     мыныны+V+Cond+Sg1: мынысал
     мыныны+V+Cond+Sg2: [мынысал, мынысалыд]
     мыныны+V+Cond+Sg3: [мынысал, мынысалыз]
     мыныны+V+Cond+Pl1: мынысалмы
     мыныны+V+Cond+Pl2: мынысалды
     мыныны+V+Cond+Pl3: мынысалзы

     мыныны+V+Cond+ConNeg+Sg1: мынысал
     мыныны+V+Cond+ConNeg+Sg2: [мынысал, мынысалыд]
     мыныны+V+Cond+ConNeg+Sg3: [мынысал, мынысалыз]
     мыныны+V+Cond+ConNeg+Pl1: мынысалмы
     мыныны+V+Cond+ConNeg+Pl2: мынысалды
     мыныны+V+Cond+ConNeg+Pl3: мынысалзы

     мыныны+V+PrcPrfAdn: мынэм
     мыныны+V+PrcPrfNeg: мынэмтэе
     мыныны+V+PrcPrfPred: мынэмын

     мыныны+V+PrcPrsPos: мынӥсь
     мыныны+V+PrcPrsNeg: мынӥсьтэм

     мыныны+V+Der/ку+Ger: мыныку
     мыныны+V+Der/тозь+GerTer: мынытозь
     мыныны+V+GerPos: мыныса
     мыныны+V+GerNeg: мынытэк
     мыныны+V+Der/Он+N+Sg+Nom: мынон
# II pluskvamperfekti
